# 股东名称变更验资报告这样出具是否妥档

提问人：温馨 wenxin 时间：2011-09-14 14:11:10
先要核实确实是股东名称变吗？还是汇款人非出资者，外商投企业还需要外管局及外经贸的批复资料。取得这些资料，真正核实确实股东名称变更后，才能出具验资报告。

回答人：chenyiwei
基本赞同。需要明确是仅仅股东改名，还是发生了股权转让或者代出资。根据不同情形分别取证，对于股权转让和代出资需注意取得有关主管部门的批复。除了极少数情况外，代出资一般不能认可。